【裁判字號】    88,親,24
【裁判日期】    890225
【裁判案由】    否認子女
【裁判全文】
臺灣雲林地方法院民事判決                八十八年度親字第二十四號
    原      告    甲○○
    訴訟代理人    黃俊仁律師
    被      告    藍寶寶即乙○.
                              .
    兼法定代理人  乙○○      .
                              .
右當事人間請求否認子女事件，本院判決如左：
    主      文
確認被告藍寶寶（即被告乙○○於民國八十八年一月九日上午七時四十二分所生之子
）非原告之婚生子。
訴訟費用由被告負擔。
    事      實
甲、原告方面：
  一、聲明：如主文所示。
  二、陳述：原告與被告乙○○本係夫妻，於民國（下同）八十七年八月二十五日協
      議離婚。離婚後，被告乙○○於八十八年一月九日上午七時四十二分，在嘉義
      市○○路四六六號佳寶婦產科診所產下一名男嬰即被告藍寶寶（尚未取名並為
      戶籍登記），依民法第一千零六十二條第一項之規定推算被告藍寶寶之受胎期
      間係八十七年三月十四日至八十七年七月十三日間，斯時原告與被告乙○○之
      婚姻關係尚未消滅，惟原告早自八十七年初起即未與被告乙○○同居或發生性
      行為，且原告血型為Ｏ型，被告乙○○血型為Ａ型，被告藍寶寶之血型卻為Ｂ
      型，由血液遺傳法則判斷，亦足見被告藍寶寶並非被告乙○○自原告受胎所生
      ，且原告知悉被告藍寶寶出生之事實尚未滿一年，為此訴請判決確認被告藍寶
      寶非原告之婚生子。
  三、證據：提出協議離婚書一份、出生證明書一份、戶籍謄本二份、血液檢驗報告
      單三份為證。
乙、被告方面：
  一、聲明：認諾原告之請求。
  二、陳述：被告藍寶寶確非被告乙○○自原告受胎所生之子，被告乙○○與原告早
      在離婚之前一、二年即未同居或發生性行為。
    理      由
一、本件原告主張其與被告乙○○本係夫妻，於八十七年八月二十五日協議離婚，離
    婚後，被告乙○○於八十八年一月九日上午七時四十二分生下一子即被告藍寶寶
    之事實，業據原告提出離婚協議書一份、戶籍謄本二份及出生證明書一份為證，
    且為被告當庭自認，堪信為真實。又原告主張其與被告乙○○於八十七年初即行
    分居，迄今未再同居或發生性行為，被告藍寶寶應非自原告受胎所生一節，除經
    被告當庭自認外，並據原告提出兩造之血液檢驗報告單為證，依血液檢驗結果顯
    示：原告之血型為Ｏ型，被告乙○○之血型為Ａ型，被告藍寶寶之血型為Ｂ型，
    有該血液檢驗報告單可稽，而從血型遺傳之觀點判斷：Ｏ型血型與Ａ型血型之雙
    親，不可能生下Ｂ型血型之子女（參閱合記圖書出版社發行，何敏夫、洪銘洲合
    著之血庫學第二百九十二頁至第二百九十三頁內容），堪信被告藍寶寶應非自原
    告受胎所生。
二、按民法第一千零六十三條第一項推定之婚生子女，如夫妻之一方能證明妻非自夫
    受胎者，得於知悉子女出生之日起一年內提起否認之訴，同法第一千零六十三條
    第二項定有明文。查被告乙○○係於八十七年三月十四日至八十七年七月十三日
    間受胎懷有被告藍寶寶，其受胎時間既係在與原告婚姻關係存續期間，依法自應
    推定被告藍寶寶為原告與被告乙○○所生之婚生子，然被告乙○○受胎懷有被告
    藍寶寶時，並未與原告同居或發生性行為，即非自原告受胎，準此，原告於知悉
    被告藍寶寶出生之日起一年內提起本件訴訟，於法洵屬有據，應予准許。
三、據上論結，本件原告之訴為有理由，依民事訴訟法第七十八條、第八十五條第一
    項前段，判決如主文。
中      華      民      國    八十九    年      二     月     二十五    日
                                    臺灣雲林地方法院民事庭
~B法      官  蔡佳玲
右為正本係照原本作成。
如對本判決上訴，應於判決送達後二十日內向本院提出上訴狀。（須附繕本）
中      華      民      國    八十九    年      二      月    二十九    日
~B法院書記官  劉興錫


司法院資訊處製作；財團法人民間司法改革基金會備份。
